【裁判字號】    90,訴緝,16
【裁判日期】    900822
【裁判案由】    違反毒品危害防制條例
【裁判全文】
臺灣雲林地方法院刑事判決                            九十年度訴緝字第一六號
    公 訴 人  臺灣雲林地方法院檢察署檢察官
    被    告  甲○○原名陳淑.
右列被告因違反毒品危害防制條例案件，經檢察官提起公訴（八十九年度毒偵字第一
七七五號），本院判決如左：
    主  文
甲○○施用第貳級毒品，處有期徒刑陸月；又施用第壹級毒品，處有期徒刑捌月。應
執行有期徒刑壹年。
    事  實
一、甲○○前於民國（下同）八十六年間因違反麻醉藥品管理條例案件及肅清煙毒條
    例案件，經台灣高等法院台南分院判處應執行有期徒刑三年三月確定，並於八十
    九年一月十三日假釋，刑期至九十年五月二十三日屆滿。又其前於八十九年間，
    因施用毒品案件，經觀察、勒戒後，認有繼續施用之傾向，由本院將之送強制戒
    治，後因無繼續戒治之必要而由本院於八十八年六月二十三日裁定停止戒治，所
    餘戒治期間付保護管束，嗣因甲○○於停止戒治期間，並無違反保護管束之情事
    ，而由本院於八十九年三月九日以八十七年度訴字第三四一號為免刑判決確定。
    詎甲○○不知悔改，復基於施用毒品之概括犯意，於八十九年十月六日，在雲林
    縣北港鎮劉厝里劉厝十九之二號處，將安非他命置於玻璃球燒烤而吸食濃煙之方
    式施用安非他命一次；又另行起意，基於施用第一級毒品海洛因之犯意，於八十
    九年十月六日晚上七時許或前二十六小時內之某時，在不詳地點，以不詳方法，
    施用第一級毒品海洛因一次。嗣於八十九年十月六日下午五時十分許，在雲林縣
    北港鎮劉厝里劉厝十九之二號為警查獲，經採其尿液呈甲基安非他命及嗎啡陽性
    反應。
二、案經雲林縣警察局北港分局報請臺灣雲林地方法院檢察署檢察官偵查起訴。
    理  由
一、訊之被告甲○○對於上開時地有施用第二級毒品安非他命之事實，於審理中坦白
    承認，而被告為警查獲後所採集之尿液，經送驗結果，發現有甲基安非他命之陽
    性反應，此有雲林縣衛生局煙毒尿液檢驗成績書及法務部調查局檢驗通知書各一
    紙在卷可憑，足認被告確有施用安非他命之犯行。雖被告矢口否認有何施用第一
    級毒品海洛因之犯行，辯稱：是她的朋友在旁邊吸造成的云云。惟查，被告之尿
    液經檢驗後呈毒品嗎啡陽性反應，有上開雲林縣衛生局煙毒尿液檢驗成績書在卷
    可稽，而上開尿液經再送法務部調查局以氣相層析質譜儀分析法複驗結果，亦呈
    嗎啡陽性反應，有上開法務部調查局檢驗通知書一紙在卷可佐。按「尿液毒品檢
    驗，若能使用先進之氣相層析質譜儀分析法確認，則可完全排除偽陽性之干擾，
    為目前最具公信力的檢驗方法」，為法務部調查局八十七年九月二十九日（八七
    ）發技（一）字第八七０七四五七四號函所揭示，足見上開檢驗方法可完全排除
    偽陽性之干擾，其鑑驗結果堪以採信。次按海洛因經注射入人體後，尿液中平均
    可檢驗出嗎啡之時限為二十六小時，此有行政院衛生署藥物食品檢驗局八一藥檢
    壹字第００一一五六、八一一四八八五號函可參。揆諸上開說明，被告於八十九
    年十月六日晚上七時採尿時起回溯前二十六小時內某不詳時間，在不詳處所，有
    施用第一級毒品海洛因之犯行應堪認定。被告空言否認並未施用海洛因云云，顯
    係事後卸責之詞，不足採信。又被告前於八十九年間，因施用毒品案件，經觀察
    、勒戒後，認有繼續施用之傾向，經送強制戒治，後因無繼續戒治之必要而由本
    院裁定停止戒治，嗣因被告於停止戒治期間，並無違反保護管束之情事，而由本
    院以八十七年度訴字第三四一號為免刑判決確定等情，復有該免刑判決、台灣雲
    林地方法院檢察署刑案資料查註紀錄表及本院被告全國前案紀錄表附卷可按。本
    件事證明確，被告犯行堪以認定，應依法應科。
二、核被告所為，係犯毒品危害防制條例第十條第一項、第二項之施用第一級毒品及
    第二級毒品罪。被告持有海洛因及安非他命之低度行為，應為嗣後施用之高度行
    為所吸收，不另論罪。被告所犯上開二罪，犯意各別，罪名有異，應予分論併罰
    。爰審酌被告前因施用毒品，已送觀察、勒戒後，認有繼續施用毒品之傾向，並
    經法院為免刑判決確定後，竟又再犯本件之罪，一再沈溺於毒品，顯無悔改之意
    ，及其犯罪動機、目的、手段、所生危害等一切情狀，量處如主文所示之刑，並
    定其應執行刑。
據上論斷，應依刑事訴訟法第二百九十九條第一項前段，毒品危害防制條例第十條第
一項、第二項，刑法第十一條前段、第五十一條第五款，判決如主文。
本案經檢察官林伯宇到庭執行職務
中      華      民      國      九十      年      八    月    二十二    日
                                        臺灣雲林地方法院刑事第一庭
                                            法  官  劉  為  丕
右正本證明與原本無異。
如不服本判決，應於判決送達後十日內向本院提出上訴狀( 應附繕本 )。
                書記官  蕭  應  欽
中      華      民      國      九十      年      八    月    二十二    日
毒品危害防制條例第十條第一項、第二項
施用第一級毒品者，處六月以上五年以下有期徒刑。
施用第二級毒品者，處三年以下有期徒刑。


司法院資訊處製作；財團法人民間司法改革基金會備份。
